【裁判字號】    92,交聲,157
【裁判日期】    920611
【裁判案由】    聲明異議
【裁判全文】
臺灣高雄地方法院刑事裁定                        九十二年度交聲字第一五七號
    原處分機關  高雄巿政府交通局交通事件裁決處
    異  議  人  甲○○
右列受處分人因違反道路交通管理處罰條例案件，對於高雄市政府交通局交通事件裁
決處九十二年四月十四日所為之處分（原處分：高市府交裁字第三二－Ｚ00000
000號），聲明異議，本院裁定如左：
    主  文
異議駁回。
    理  由
一、異議意旨略以：本人駕駛車牌號碼ＱＭ－九九七號營業大貨車於民國九十二年二
    月十日七時六分許，行經國道一號北上一八八公里處，經國道公路警察局第三警
    察隊隊員莊舜評以本人載運危險物品任意變換車道為由，舉發異議人違反道路交
    通管理處罰條例第三十條第一項第八款規定，異議人不服提出申訴，嗣經高雄市
    裁決處於九十二年四月十四日以高市府交裁字第三二－Ｚ00000000號裁
    決處罰鍰新臺幣（下同）三千元，並記違規點數二點。惟違反道路交通管理處罰
    條例就違反上開規定並無違規記點之規定；且本件係因前方有一自小客車從匝道
    口上高速公路後強行插入外線車道，異議人為免發生車禍，而變換車道至中線，
    並非隨意變換車，為此依法提出異議請求撤銷原處分更為免罰之處分云云。
二、按「車輛裝載危險物品應遵守左列事項：(十七)行經高速公路時，應行駛外側車道，
    並禁止變換車道。．．第一項、第二項所稱之危險物品係行政院勞工委員會訂定
    之『危險物及有害物通識規則』規定適用之危害物質、行政院環境保護署依據『
    毒性化學物質管理法』公告之毒性化學物質、及歸屬於附件二分類表之危險物品
    。」道路交通安全規則第八十四條第一項第十七款、第三項定有明文。又依高速
    公路交通管制規則第二條第三、四、五款規定，可知外側車道，指主線車道中之
    最右側車道；內側車道，指主線車道中之最左側車道；中線車道，指同向三車道
    中之中間車道而言。再者，「汽車裝載時，有左列情形之一者，處汽車駕駛人新
    臺幣三千元以上九千元以下罰鍰，並責令改正或禁止通行：八、裝載危險物品．
    ．或未依規定路線、時間行駛者。前項各款情形，應歸責於汽車所有人時，除依
    前項處汽車所有人罰鍰及記該汽車違規紀錄一次外，汽車駕駛人仍應依第六十三
    條第一項第二款規定記違規點數二點。」道路交通管理處罰條例第三十條第一項
    第八款及第二項亦定有明文，準此，異議人認無違規記點之規定云云，顯有誤會
    。又查異議人當時所載運之液氨為危險物品乙節，業據異議人於本院調查時自承
    在卷（見九十二年六月二日訊問筆錄），再者，本件異議人並未否認其行駛於中
    線，然提出上開抗辯，惟就該抗辯，其並從提出證據以證明，自難遽爾信其抗辯
    為實在；況縱有自小客車強行插入之情事，依社會一毃通念，駕駛之直覺亦係先
    踩煞車，讓該車插入，亦無變換車道而插入其他車道之理，是其所辯顯無可採。
    本件原處分機關即高雄市裁決處以異議人違反道路交通管理處罰條例第三十條第
    一項第八款規定裁罰，並無不合，異議人之聲明異議，尚非有據，應予駁回。
四、據上論結，應依道路交通案件處理辦法第十九條，裁定如主文。
中      華      民      國    九十二    年      六      月      十一    日
                                  臺灣高雄地方法院刑事第七庭
                                      法  官  曾吉雄
右正本證明與原本無異。
如不服本裁定，應於裁定送達後五日內，向本院提出抗告狀。
                                      書記官   唐美玲
中    華    民    國    九十二    年       六      月       十二       日


司法院資訊處製作；財團法人民間司法改革基金會備份。
